臺北高等行政法院判決
　　　　　　　　　　　　　　　　　93年度訴字第02380號
　　　　　　　　　　　　　　　.
原　　　告　王佳實業股份有限公司
代　表　人　甲○○（董事長）
訴訟代理人　丁○○專利代理人.
被　　　告　經濟部智慧財產局
代　表　人　蔡練生（局長）
訴訟代理人　戊○○
　　　　　　丙○○
參　加　人　海王膠帶實業股份有限公司
代　表　人　乙○○○董事長）.
上列當事人間因商標異議事件，原告不服經濟部中華民國93年5
月17日經訴字第09306218930號訴願決定，提起行政訴訟，本院
判決如下：
　　主  文
原告之訴駁回。
訴訟費用由原告負擔。
　　事  實
一、事實概要：原告於民國（下同）91年10月22日以「SEA KING
    」商標，作為其同日申請之第0000000號「SEAL KING」商標
    之聯合商標，指定使用於當時商標法施行細則第49條所定商
    品及服務分類表第17類之絕緣膠帶、工業用的電器絕緣膠帶
    、工業用的電器絕緣膠布、文具以外的膠帶（醫療用及家庭
    用除外）、文具以外的膠布（醫療用及家庭用除外）商品，
    向被告申請註冊，經被告核准列為審定第0000000號聯合商
    標（下稱系爭聯合商標，圖樣如附圖1所示），嗣參加人以
    系爭聯合商標有違商標法第37條第6、7、12、14款之規定，
    檢具註冊第792893號、第793013號、第793014號、第793015
    號等商標（下稱據以異議商標，圖樣如附圖2所示），對之
    提起異議，案經被告審查，以92年10月23日中台異字第
    920939號商標異議審定書，認系爭聯合商標有違反商標法第
    37條第14款之規定，而為其審定應予撤銷之處分，原告不服
    ，提起訴願，遭決定駁回，遂提起行政訴訟。本院因認本件
    撤銷訴訟之結果，參加人之權利或法律上利益將受損害，爰
    依職權裁定命獨立參加被告之訴訟。
二、兩造聲明：
    (一)原告聲明（原告經合法通知，未於言詞辯論期日到場，據
      其以前陳述及書狀所載）：
      1.原處分及訴願決定均撤銷。
      2.訴訟費用由被告負擔。
    (二)被告聲明：
      如主文所示。
三、兩造之爭點：
    系爭聯合商標是否有異議審定時商標法第37條第14款規定不
    得申請註冊之情形？
    (一)原告主張（原告經合法通知，未於言詞辯論期日到場，據
      其以前陳述及書狀所載）：
      查被告、訴願機關維持原審定應予撤銷之理由無非以「訴
      願人於系爭聯合商標申請註冊前，已知悉據以異議商標等
      存在之事實，復指定使用於性質類似之膠帶類商品。」為
      由，認定系爭商標有違反商標法第37條第14款之情形。惟
      其認事用法，殊有違誤，茲謹臚陳理由如後。
      1.按商標圖樣「相同或近似於他人先使用於同一商品或類
        似商品之商標，而申請人因與該他人間具有契約、地緣
        、業務往來或其他關係，知悉他人商標存在者」，不得
        申請註冊，固為修正前商標法第37條第14款前段（同現
        行法第23條第1項第14款）所明定。而此款係86年修法
        時新增定，被告增訂此款之理由是「按與他人有特定關
        係，知悉他人先使用之商標，而襲以註冊者，有違商場
        秩序，應不准其註冊，爰予增定之。」故本款應係指他
        人先使用、未註冊且非著名又無商標權之商標。蓋如已
        註冊有商標權的情形，則應屬現行商標法第13款所規範
        （同修正前商標法第第36條或37條第12款），合先陳明
        。如前所述，本件系爭商標於91年10月22日提出申請註
        冊時，參加人據以異議之三件商標，均早於87年1月16
        日獲得註冊，係為「已註冊」商標，是以本件異議事件
        之提起，應屬修正前商標法第36條或37條第12款所規範
        ，而本件系爭商標之申請註冊，並無修正前商標法第37
        條第14款規定之適用，被告及訴願決定機關均未審及此
        適用法規錯誤之事實，誠難謂無違誤。
      2.本案參加人前於異議案中據以異議之商標已遭原被告評
        定為註冊無效，故參加人係依據已無效之商標提出異議
        ，該證據並無證據能力，茲說明如下：
        (1)本案原告成立於72年5月19日，發展特殊膠帶等相關
          產品已有近20年之歷史，產品廣受消費者好評。此外
          為使公司產品品牌得以獲得法律保障，原告並於84年
          8月8日以「SEAL KING海豹圖」商標，指定使用於商
          標法施行細則第49條第16類之膠帶及膠帶台等商品向
          被告申請註冊，於85年9月1日奉核准編列為註冊第
          726303號在案，至今仍然有效。
        (2)查SEAL KING商標為原告率先使用，並早於84年8月8
          日即以之做為商標圖樣，申請註冊於膠帶及膠帶台商
          品，而當時參加人之代表人乙○○○及其前手鄭恭雄
          均任職於原告之公司，因此參加人之前手鄭恭雄基於
          職務上之關係，知悉原告「SEAL KING海豹圖」商標
          之存在，嗣後並以近似之「SEA KING S.K.」、「SEA
          KING TAPE」、「SEA KING」做為商標圖樣，申請註
          冊本案所據以異議之註冊第792893號「海王膠帶SEA
          KING TAPE」商標、第793014號「SEA KING」商標、
          第793013號「SEA KING S.K.」商標，指定使用於與
          原告之註冊第726303號「SEAL KING海豹圖」商標相
          同之第16類之膠帶、膠水、膠紙等物品上，並於90年
          7月1日將其移轉予參加人。
        (3)參加人於異議案中所引證商標之商標圖樣與原告之註
          冊第726303號「SEAL KING海豹圖」商標極為近似，
          顯係因襲原告之「SEAL KING海豹圖」商標，企圖混
          矇而申請註冊，且其引證商標指定使用於膠帶、膠紙
          、膠帶台、自動膠帶機等商品，與原告之「SEAL
          KING海豹圖」商標指定使用之膠帶及膠帶台商品，亦
          屬同一或類似商品，自有以不公平競爭之目的，非出
          於自創而抄襲原告之商標申請註冊的情形，客觀上實
          有使一般消費者誤信其表彰之商品來源而購買之虞，
          對於原告之權利及利益均有鉅大之影響。本案原告乃
          於91年1月28日對於參加人於異議案中據以異議之引
          證註冊第792893號「海王及圖SEA KING」商標、第
          793014號「SEA KING」商標、第793013號「SEA KING
          S.K.」商標向被告提出評定申請，已獲被告以中台評
          字第H00000000號評定書評定第793014號「SEA KING
          」商標註冊無效成立。
        (4)註冊第00000000號「海王及圖SEA KING」商標之註冊
          業經被告以中台評字第H00000000號商標評定書撤銷
          確定在案。而且該評定書理由六謂：「．．．據以評
          定商標既已有先使用之事實，兩造商標又構成近似，
          並指定使用於同一或類似之商品，系爭商標權人之前
          手又基於職務關係已知悉據以評定商標存在，則系爭
          商標之前手於其後始以系爭商標圖樣申請註冊，應有
          以不公平競爭之目的，而襲用他人之商標，並有使一
          般消費者對其所表彰之商品來源或產製主體與據以評
          定商標產生混淆誤信之虞。同時，系爭商標權人亦應
          有知悉他人商標存在而以不正競爭行為搶先申請註冊
          之情事，並致消費者混淆誤認之虞。是以，系爭商標
          之註冊，揆諸上開說明，自有註冊時商標法第37條第
          1項第7款及現行商標法第23條第1項第14款規定之適
          用．．．」云云。
        (5)註冊第00000000號「SEA KING」商標之註冊，業經撤
          銷，並經鈞院92年度訴字第0106號判決確定在案。而
          且，前述判決理由四中亦認定「．．．系爭聯合商標
          於85年1月18日申請註冊時，參加人據以評定商標雖
          尚未核准註冊，惟如前所述，外文『SEAL KING』（
          連同中文「王佳」）乃由參加人於78年4月16日起取
          得註冊及首先使用，除以之作為其公司英文名稱之特
          取部分外，復早於84年8月8日即以之作為據以評定商
          標圖樣之一部分，申請註冊於膠帶及膠帶台商品，而
          當時原告之代表人乙○○○及其前手鄭恭雄均尚任職
          於參加人公司，此有參加人檢附之勞工保險卡、各類
          所得扣繳憑單暨免扣繳憑單及股東名簿影本等證據資
          料附於原處分卷內可稽，且為原告所不爭執。是以，
          原告之前手鄭恭雄基於職務上之關係，自已知悉參加
          人據以評定商標之存在，其嗣後仍以極相彷彿之外文
          『SEA KING』作為系爭聯合商標圖樣申請註冊，自難
          謂無以不公平競爭之目的，非出於自創而抄襲參加人
          據以評定商標申請註冊之情事．．．」云云。
        (6)由上述可知，本案參加人知悉原告之著名商標「
          SEAL KING海豹圖」在先，以「搭便車」之惡意抄襲
          原告之著名商標而申請註冊「海王膠帶SEA KING
          TAPE」、「SEA KING」、「SEA KING S.K.」等商標
          ，經本案原告對之提起評定後，竟又根據已遭評定無
          效之第793014號「SEA KING」商標對原告本案申請之
          聯合商標「SEA KING」提起異議，非但其惡性重大而
          不應屬商標法第37條第14款之保護所及，且其於異議
          案中之據以異議商標既經中台評字第H00000000號評
          定書評定無效在案，則異議基礎已不存在，該評定結
          果不僅僅關係海王膠帶實業股份有限公司是否取得前
          揭商標之專用權，且因評定無效已使參加人所提異議
          案之引證案自始不存在，參加人所提異議自應不成立
          ；因此，該無效之評定對於本案商標之申請，有當然
          之影響。被告於異議審定書中之認定，實有違誤。
        (7)註冊第00000000號「SEA KING S.K.」商標之註冊業
          經被告以中台評字第H00000000號商標評定書撤銷確
          定在案。而且該評定書理由6亦謂：「．．．據以評
          定商標既已有先使用之事實，兩造商標又構成近似，
          並指定使用於同一或類似之商品，且商標權人之前手
          又基於職務關係已知悉據以評定商標存在，則商標權
          人之前手於其後以系爭商標圖樣申請註冊，自應有以
          不公平競爭之目的，而襲用他人之商標，並有使一般
          消費者對其所表彰之商品來源或產製主體與據以評定
          商標產生直接聯想致生混淆誤信之虞，亦應有知悉他
          人商標存在而以不正競爭行為搶先申請註冊之情事，
          並致消費者混淆誤認之虞，自有註冊時商標法第37
          條第1項第7款及現行商標法第23條第1項第14款規定
          之適用．．．」云云。
      3.查參加人於本年1月1日起，除將其於大陸之公司由原本
        之「海王膠帶股份有限公司」變更為「海王星膠帶股份
        有限公司」，於國內並將原來之名稱「SEA KING Tape
        Cooperation CO., LTD」變更為「NEPTUNE TAPE CO.,L
        TD」，顯見參加人自知「SEA KING」名稱係攀附被原告
        「SEAL KING」商標，剽竊本案原告商譽，並有致公眾
        混淆誤認之虞之情形。
      4.本案參加人等不思自行創立品牌，意圖矇混視聽，妄以
        襲用原告著名商標圖樣之方式，攀附原告之商譽，使一
        般消費者對於產品來源產生誤信誤認已如本函、評定理
        由書及訴願決定書所明示，現又以此等襲用且經評定為
        無效之商標對於原告本案申請提出異議，與商標法維護
        消費者權益及促進工商企業正常發展之目的顯有違背。
        被告率爾認定本件系爭商標違反第37條第14款之規定而
        撤銷本案商標註冊申請之審定，實乃本末倒置，其違法
        不當至為明顯。本案商標申請於法無違，自應准許註冊
        。
      5.原告申請本件系爭聯合商標之目的，係為避免日後再度
        發生有他人襲用原告先使用之「SEAL KING」商標的情
        形發生，始在對據以異議之商標3被評定為註冊無效之
        後始提出與原告自己先使用之「SEAL KING」近似之「
        SEA KING」商標之申請，此種情形，當然並非剽竊他人
        創用之商標而搶先註冊者可比：
        (1)按修正前商標法第37條第14款之立法意旨，係指被異
          議人確因某種具體明顯關係知悉據爭商標之存在，而
          以不正競爭行為搶先申請註冊者，有礙商場秩序之事
          實而言。因此，本條款所欲保護之商標應僅限於善意
          使用在先之商標，對於惡意使用或襲製他人著名商標
          之商標，應不受本條款之保護。
        (2)查本件系爭「SEA KING」商標，實際上並非參加人所
          創作，而係參加人反剽竊原告創用之「SEAL KING」
          商標而搶先申請註冊者。此等事實，已於參加人在其
          據以異議商標1、2及3各案之評定案中獲得證實並經
          確定在案，故而就參加人所惡意使用及仿襲原告著名
          商標之據以異議商標1、2及3，自應不受本條款之保
          護。
        (3)總之，原告係在前述評定案評定參加人所有據以異議
          之商標被評定為註冊無效以後，為了避免日後再有他
          人襲用原告先使用之「SEAL KING」商標的情形再度
          發生，始於其後的91年10月22日提出與原告先使用之
          「SEAL KING」商標近似的本件系爭「SEA KING」商
          標，故而原告並非以不正競爭行為剽竊他人創用之商
          標而搶先註冊系爭「SEA KING」商標。
      6.綜上所陳及上述證據資料均足以顯示，系爭「SEA KING
        」商標並非參加人所創作，原告亦非剽竊「SEA KING」
        商標乃為明確之事實。被告及訴願決定機關，祇知依據
        法條文字之形式意義，強調原告於本件商標註冊前，已
        知悉系爭商標存在，及參加人先使用該商標之事實而作
        出違法之事實及決定。其實，此項論據根本不能成立。
        因所謂「先使用」，係指在系爭商標申請註冊之前使用
        而言，而系爭商標於91年10月22日申請註冊時，參加人
        之商標已經被評定為註冊無效，因此其所使用者實際上
        乃是違法註冊，自始無效之商標。而修正前商標法第37
        條第14款所保護者乃是合法正當之商標。被告及訴願機
        關不問該條款立法之原意及未審酌上開情事之變遷而就
        系爭商標為異議成立之處分，如此以違法之事實為前提
        ，其結論當然為違法。故本案並無修正前商標法第37條
        第14款前段之適用，敬請判決如原告訴之聲明，以維權
        益。
    (二)被告主張：
      1.按商標圖樣「相同或近似於他人先使用於同一商品或類
        似商品之商標，而申請人因與該他人間具有契約、地緣
        、業務往來或其他關係，知悉他人商標存在者」，不得
        申請註冊，為修正前商標法第37條第14款前段所明定。
        而商標圖樣之近似，以具有普通知識經驗之購買者，於
        購買時施以普通所用之注意，有無混同誤認之虞判斷之
        ，復為商標法施行細則第15條第1項所明定。又申請人
        與該他人間有無契約、地緣、業務往來或其他關係，而
        知悉他人商標存在者，應就具體事實判斷之，合先敘明
        。
      2.經查參加人公司成立於1996年，主要生產膠帶等相關產
        品，其以外文「SEA KING」作為商標圖樣，指定使用於
        膠帶、膠水、膠紙、漿糊、印泥、黑板、板擦、筆座、
        筆筒、筆架、圖釘、別針、訂書機、打孔機、公文夾、
        畫架、畫板、膠帶台、修正液、修正筆、護貝機、拆信
        刀、自黏性標籤、油墨帶、電腦用之碳帶、膠帶切斷器
        、自動膠帶機、名片置放座等商品，除取得註冊第
        792893號「海王及圖SEA KING」、793013號「SEA KING
        S.K.」、793014號「SEA KING」等件商標專用權，參加
        人並經常參與商業展覽活動，其先使用「SEA KING 」
        商標之事實應堪認定。
      3.又查前揭據爭商標固因參加人有襲用原告所有之「SEAL
        KING」商標之嫌，現正遭原告對之申請評定在案，其中
        已有據以異議之註冊第793014號「SEA KING 」商標因
        違反註冊時商標法第37條第1項第7款之規定，已經被告
        評決其註冊為無效。惟不論參加人據以異議商標是否違
        反商標法之規定而不得申請註冊，僅關係參加人可否取
        得前揭商標之專用權；再審酌二造商標外文「SEA KING
        」與「SEAL KING」縱屬近似，其首字「SEA」與「SEAL
        」二字仍有外觀及字義上之不同，並無礙「SEA KING」
        商標係參加人先使用於膠帶產品之事實，此有參加人檢
        送公司執照、參展資料及原告檢送被告中台評字第
        910028號商標評定書等證據資料影本附卷可稽。今原告
        既因知悉據爭註冊第792893號「海王及圖SEA KING」
        、793013號「SEA KING S.K.」、793014號「SEA KING
        」等件商標之存在，並對之提起評定，原告於其後以相
        同之外文「SEA KING」作為本件系爭審定第0000000號
        「SEA KING」商標圖樣申請註冊，復指定使用於絕緣膠
        帶；工業用的電器絕緣膠帶；工業用的電器絕緣膠布；
        文具以外的膠帶（醫療用及家庭用除外）；文具以外的
        膠布（醫療用及家庭用除外）等性質類似之產品，其未
        徵得參加人之同意，系爭商標之申請註冊，自有首揭法
        條規定之適用。另本件審定商標既依商標法第37條第14
        款之規定撤銷其審定，其是否另有違反同法條第6、7、
        12款之規定，自毋庸再予論究，併予敘明。
      4.綜上論述，被告原處分洵無違誤，敬請駁回原告之訴。
    (三)參加人經受合法通知未曾到場，亦未提出書狀作何陳述。
　  理  由
甲、程序方面
    本件原告經受合法通知，未於言詞辯論期日到場，核無行政
    訴訟法第218條準用民事訴訟法第386條各款所列情形，爰依
    被告之聲請由其一造辯論而為判決。
乙、實體方面
一、按商標圖樣「相同或近似於他人先使用於同一商品或類似商
    品之商標，而申請人因與該他人間具有契約、地緣、業務往
    來或其他關係，知悉他人商標存在者。」不得申請註冊，為
    本件異議審定時商標法第37條第14款所規定。而衡酌商標是
    否近似，應以具有普通知識、經驗之購買人，於購買時施以
    普通所用之注意，有無混同誤認之虞判斷之。又本款規定主
    要係在避免剽竊他人創用之商標或標章而搶先註冊，故只要
    能證明申請人有知悉他人商標或標章存在，進而以相同或近
    似之標章指定使用於同一或類似商品或服務而申請註冊者，
    即應認有該款之適用，而符合該款之立法意旨。至於其知悉
    原因為何實際上並未特別重要，此即為該款有其他關係之概
    括規定的緣由。
二、本件原告於91年10月22日以「SEA KING」商標，作為其同日
    申請之第0000000號「SEAL KING」商標之聯合商標，指定使
    用於當時商標法施行細則第49條所定商品及服務分類表第17
    類之絕緣膠帶、工業用的電器絕緣膠帶、工業用的電器絕緣
    膠布、文具以外的膠帶（醫療用及家庭用除外）、文具以外
    的膠布（醫療用及家庭用除外）商品，向被告申請註冊，經
    被告核准列為審定第0000000號聯合商標（圖樣如附圖1所示
    ），嗣參加人以系爭聯合商標有違商標法第37條第6、7、12
    、14款之規定，檢具註冊第792893號、第793013號、第
    793014號、第793015號等商標（圖樣如附圖2所示），對之
    提起異議，案經被告審查，認原告既因知悉據以異議商標之
    存在，並對之申請評定，復於其後以相同之外文「SEA KING
    」作為系爭聯合商標圖樣申請註冊，且指定使用於絕緣膠帶
    、工業用的電器絕緣膠帶等性質類似之商品，又未徵得參加
    人之同意，自有首揭商標法第37條第14款規定之適用，乃為
    系爭聯合商標之審定應予撤銷之處分。原告不服，依序提起
    訴願及行政訴訟；兩造之主張各如事實欄所載，其爭點厥為
    系爭聯合商標是否有異議審定時商標法第37條第14款規定不
    得申請註冊之情形？
三、經查，系爭「SEA　KING」聯合商標圖樣，與參加人使用於
    膠帶等商品之據以異議「海王及圖SEA　KING」、「SEA
    KING」及「SEA　KING　S.K.」等商標圖樣相較，兩者皆有
    相同之外文「SEA　KING」，異時異地隔離觀察之際，易使
    購買者產生混同誤認之虞，應屬構成近似之商標，此為原告
    所不爭。再者參加人公司成立於西元1996年，主要生產膠帶
    等相關商品，有以外文「SEA　KING」作為商標圖樣，指定
    使用於膠帶等商品，取得據以異議之「海王及圖SEA KING」
    、「SEA　KING」及「SEA　KING　S.K.」等商標專用權，且
    經常參與商業展覽活動，此有參加人所提公司執照、參展資
    料等各種證據資料附原處分卷可稽，堪認系爭聯合商標91年
    10月22日申請註冊前，參加人已有先使用據以異議等商標於
    膠帶等商品之事實。次查，原告與參加人同屬從事膠帶類等
    商品銷售，而具有同業競爭之關係；且查原告曾以據以異議
    「SEA　KING」等商標有襲用原告所有之註冊第726303號「
    SEAL　KING及圖」等商標之嫌，對之申請評定在案，其中據
    以異議之註冊第793014號「SEA　KING」聯合商標，因違反
    註冊時商標法第37條第1項第7款之規定，業經被告以91年10
    月7日中台評字第910028號商標評定書，為其註冊應為無效
    之處分，亦有原處分卷附之該商標評定書為憑，足見原告於
    系爭聯合商標申請註冊前，已知悉據以異議等商標存在之事
    實。是原告以與據以異議等商標圖樣上相同之外文「SEA
    KING」，作為系爭聯合商標圖樣申請註冊，復指定使用於性
    質類似之膠帶類商品，即難謂於系爭聯合商標申請註冊前，
    並未知悉據以異議商標存在事實，自應有首揭法條規定之適
    用。又系爭聯合商標既依前揭商標法第37條第14款之規定撤
    銷其審定，其是否另有違反同法條第6、7、12款之規定，自
    毋庸再予論究，併予敘明。
四、原告起訴意旨雖稱：本件異議審定時商標法第37條第14款所
    稱「他人先使用於同一商品或類似商品之商標」，係指他人
    先使用、未註冊且非著名又無商標權之商標；本件系爭聯合
    商標於91年10月22日提出申請註冊時，參加人據以異議之三
    件商標，均早於87年1月16日獲得註冊，係為「已註冊」之
    商標，是以本件異議事件之提起，應屬修正前商標法第37條
    第12款所規範，應無同法條第14款規定之適用。又本案據以
    異議商標均已遭被告評定為註冊無效，已無證據能力，異議
    基礎已不存在，參加人所提本件異議自應不成立云云。惟查
    ，前揭商標法第37條第14款所稱「他人先使用於同一商品或
    類似商品之商標」，並不以已經註冊或為著名之商標為必要
    ，但非謂已註冊或著名商標即無本款之適用；換言之，前揭
    商標法第37條所列商標圖樣不得註冊之各款情形，有可能數
    款競合適用，並不當然互相排斥適用；故原告主張前揭商標
    法第37條第14款所稱「他人先使用於同一商品或類似商品之
    商標」，係指他人先使用、未註冊且非著名又無商標權之商
    標云云，法律見解容有誤會。又據以異議商標縱因違反註冊
    時商標法第37條第1項第7款之規定，已經被告評決其註冊為
    無效，惟其法律效果僅為參加人不能取得前揭商標之專用權
    而已，對於據以異議商標係參加人先使用於膠帶產品之事實
    ，並不受影響；是原告主張據以異議商標無證據能力云云，
    並非可採。
五、綜上所述，系爭聯合商標有異議審定時商標法第37條第14款
    規定不得申請註冊之情形，原告所訴，核不足採。從而，被
    告為系爭聯合商標之審定應予撤銷之處分，洵無違誤，訴願
    決定予以維持，亦無不合。原告仍執前詞，訴請撤銷，為無
    理由，應予駁回。
丙、據上論結，本件原告之訴為無理由，依行政訴訟法第98條第
    3項前段、第218條、民事訴訟法第385條第1項前段，判決如
    主文。
中　　華　　民　　國　　94　　年　 　8　　月　 24  　 日
                    第四庭審判長法　官  徐  瑞  晃
           　　　  　　　　　　 法　官  蕭  惠  芳
           　　　　  　　　　　 法　官  李  得  灶
上為正本係照原本作成。
如不服本判決，應於送達後20日內向本院提出上訴狀並表明上訴
理由，如於本判決宣示後送達前提起上訴者，應於判決送達後20
日內補提上訴理由書（須按他造人數附繕本）。
中　　華　　民　　國　　94　　年　 　9　　月　　2　　 日
            　　　　  　　　　　書記官  陳  清  容
